# 准则解释 15 号对委托贷款应如何列报

提问人：misslongling 时间：2022-01-25 08:32:29
请教陈老师，准则解释第 15 号：“对于成员单位从集团母公司账户拆借的资金，成员单位应当在资产负债表“其他应付款” 项目中列示；”，“对于成员单位未从集团母公司账户而直接从财务公司拆借的资金，成员单位应当在资产负债表 “短期借款”项目中列示；”。集团母公司委托财务公司向成员单位发放的委托贷款，成员单位在“其他应付款”列报，还是在“短期借款”列报？

回答人：chenyiwei
集团母公司委托财务公司向成员单位发放的委托贷款（期限不超过一年的），成员单位应在“短期借款”列报。